Minutes et répertoires du notaire Jean de MONHENAULT, 16 mai 1619 - 1er avril 1655 (étude XXVI)
Archives nationales
- Minutes de Jean de MONHENAULT, 16 mai 1619 - juin 1684; MC/ET/XXVI/44 - MC/ET/XXVI/156
  - Minutes. 1635, MC/ET/XXVI/60; registre
    - DU CHALARD (Priam-Pierre) Conseiller du Roi en ses conseils, gouverneur de la tour de Cordouan, envoyé par S.M. et étant de présent vers le roi du Maroc en côte de Barbarie pour traiter de la paix entre Sa Majesté et le Roi du Maroc, et pour le rachat et rédemption des captifs § Transaction entre Achille de HARLAY, évêque de Saint-Malo, Tanguy de ROSMADEC, chevalier, gouverneur des ville et château de Dinan, d'une part, Isaac MARTIN de MAUROY et Jean LE PREVOST, agissant comme procureurs de Priam-Pierre DU CHALARD d'autre part, au sujet d'une somme de 10 000 £ que doit délivrer le Trésorier des Etats de Bretagne pour le rachat des captifs originaires de cette province en côte de Barbarie et royaume de Maroc. (Quittance de cette somme remise par Révérend Père Achille de HARLAY, évêque de Saint-Malo et Tanguy de ROSMADEC, chevalier, gouverneur des ville et château de Dinan, aux fondés de procuration de Priam Pierre DU CHALARD, gouverneur de la tour de Cordouan, chargé par S.M. de traiter de la paix avec le rue du Maroc)., 5 juillet 1635; MC/ET/XXVI/60
      accord; quittance; Du Chalard, Priam-Pierre
    - ANGLETERRE § Mainlevée de George BLACKALL, marchand bourgeois de Paris, sur ordonnance du cardinal de RICHELIEU, à Thomas CUPER, marchand anglais, de 96 ballots de toiles et 25 balles de papier qui avaient qui ont été enlevés et saisis du vaisseau sur lequel ils étaient par André THIAIS et autres condamnés à les rendre, à condition que led. CUPER garantisse qu'il les fera livrer et vendre les marchandises en ANGLETERRE sans les transporter au pays et lieux de l'obéissance du roi d'Espagne. BLACKALL se porte garant de CUPER. (A la suite, 1635, 1 décembre: remise du certificat de CUPER fait en langue latine et daté du 4 août dernier)., 6 juillet 1635; MC/ET/XXVI/60
      mainlevée; Blackall, George
    - Contrat de mariage entre Léonard Vincent, maître talonnier, demeurant rue Princesse, paroisse Saint-Sulpice, fils de Léonard Vincent, décédé, tailleur d'habits, demeurant à Bourg de Noué et de Françoise de Lavargne, décédée, d'une part, et Jeanne Gringaut, majeure, demeurant rue de la Huchette, paroisse Saint-Séverin, fille de Jacques Gringaut, décédé, boulanger, demeurant en la paroisse de Saint-Crespin en Auge et de Marie Tressou, décédée, d'autre part., 13 juillet 1635; MC/ET/XXVI/60
      Précisions sur les lieux: Le Mesnil-Mauger (Calvados)--Saint-Crespin; Saint-Crespin (Le Mesnil-Mauger, Calvados)
      contrat de mariage; Le Mesnil-Mauger (Calvados); Huchette (rue de la); Princesse (rue); Gringaut, Jacques; Gringaut, Jeanne; Lavargne, Françoise de; Tressou, Marie; Vincent, Léonard; boulanger; tailleur d'habits
    - Contrat de mariage entre Pierre Grand Denis, domestique de monsieur Barentin maître des Comptes, demeurant rue des Deux-Portes, paroisse de Saint-Jean en Grève, fils de Denis Grand Denis, décédé, archer, demeurant à Metz en Lorraine et de Aimée Le Beauchart, décédée, d'une part, et Marie Jullien, au service de Monsieur de Lamet, secrétaire et intendant de la maison de monsieur de Bassompierre, demeurant rue Jean-Pain-Molet, paroisse Saint-Médéric, fille de Alexandre Jullien, maître cordonnier, demeurant à Dijon et de Claude Noirot, d'autre part., 20 juillet 1635; MC/ET/XXVI/60
      Le futur demeure en la maison de monsieur Barentin.
      contrat de mariage; Dijon (Côte-d'Or); Metz (Moselle); Deux-Portes (rue des); Jean-Pain-Mollet (rue); Barentin, M.; Bassompierre, François de (1573-1646); Grand-Denis, Denis; Jullien, Alexandre; Jullien, Marie; Lamet, M. de; Le Beauchart, Aimée; Noirot, Claude; militaire du rang; cordonnier; employé de maison; comptable; magistrat; intendant particulier (Ancien Régime)
    - Contrat de mariage entre Denis Janninost, gagne-denier sur le port au blé, demeurant rue du Long Pont, paroisse Saint-Gervais, fils de Claude Janninost, laboureur, demeurant à Le Chesne, paroisse de [Rezeart] et de Marie Auger, décédée, d'une part, et Isabelle Levasseur, demeurant rue de Jouy, paroisse Saint-Paul, fille de Noël Levasseur, décédé, compagnon paveur, et de Catherine Goulet, demeurant rue du Jouy, paroisse Saint-Paul, d'autre part., 25 juillet 1635; MC/ET/XXVI/60
      La mère de la future est à présent femme de Jean Varlet, bourgeois de Paris qui stipule avec elle.
      contrat de mariage; Jouy (rue de); Longpont (rue de); Auger, Marie; Goulet, Catherine; Janninost, Claude; Janninost, Denis; Levasseur, Isabelle; Levasseur, Noël; Varlet, Jean; journalier; agriculteur; paveur-dalleur
    - COUVERTURE (marché de) § Promesse par Quiriace CUQUECHON, maître couvreur à Paris, à Jean de LOYNES, conseiller du Roi, de lui couvrir de tuiles la maison qu'il fait construire à Ivry-sur-Seine, moyennant 6 £ 12 s. par toise., 26 juillet 1635; MC/ET/XXVI/60
      marché; Cuquechon, Quiriace; Loynes, Jean de
    - MERCIER (Edme) Professeur de mathématique, demeurant à Saint-Germain-des-Prés, rue de Buci § Bail à Edme MERCIER d'une maison rue Neuve des Fossés à Saint-Germain des Prés, enseigne du Beau souci., 20 août 1635; MC/ET/XXVI/60
      bail; Mercier, Edme
    - Protestation de Pierre Broichot, procureur au Châtelet, auprès de Charles Richer, notaire au Châtelet, rue Sainte-Avoye, pour n'avoir pas eu expédition de 5 contrats., 24 août 1635; MC/ET/XXVI/60
      protêt; Sainte-Avoie (rue); Broichot, Pierre; Richer, Charles; notaire; procureur de justice (Ancien Régime)
    - LA NOUE (Jean de) maître charpentier bourgeois de Paris demeurant rue Saint-Louis, paroisse Saint-Gervais § Titre nouvel par. .. comme propriétaire d'une place à bâtir en triangle, de 245 toises sur les rues Saint-François et Saint-Louis en l'Ile Notre Dame, envers Jacques GODART, seigneur des Petits Marais., 27 août 1635; MC/ET/XXVI/60
      titre nouvel; La Noue, Jean de
    - Contrat de mariage entre Pierre Jossequin, voiturier par eau, demeurant quai des Ormes, paroisse Saint-Gervais, fils de Pierre Jossequin, décédé, marchand voiturier par eau, et de Denise Guyot, d'une part, et Françoise Rouillard, fille de Pierre Rouillard, voiturier par eau, demeurant rue de la Mortellerie, paroisse Saint-Gervais et de Jacqueline Mesuirs, demeurant rue de la Mortellerie, paroisse Saint-Gervais, d'autre part., 2 septembre 1635; MC/ET/XXVI/60
      La future réside chez ses parents.
      contrat de mariage; Mortellerie (rue de la); Ormes (quai des); Guyot, Denise; Jossequin, Pierre; Mesuirs, Jacqueline; Rouillard, Françoise; Rouillard, Pierre; transporteur de marchandises; batelier; transporteur de marchandises; batelier
    - Contrat de mariage entre Claude Clement, huissier-sergent à verge au Châtelet de Paris, demeurant en l'Île Notre Dame, paroise Saint-Louis, d'une part, et Madeleine Fenaudelle, demeurant Isle Notre Dame, paroisse Saint-Louis, fille de Jean Fenaudelle, marchand de vin, demeurant Île Notre Dame, paroisse Saint-Louis et de Marguerite Colle, demeurant Île Notre Dame, paroisse Saint-Louis, d'autre part., 8 septembre 1635; MC/ET/XXVI/60
      Les parents de la future, stipulant pour leur fille; la future réside chez ses parents.
      contrat de mariage; Notre-Dame (île); Clément, Claude; Colle, Marguerite; Fenaudelle, Jean; Fenaudelle, Madeleine; commerçant; auxiliaire de justice
    - Contrat de mariage entre Florent Betorne, maître corroyeur baudroyeur, fils de Clément Betorne, maître passementier, et de Blanche Huguet, demeurant rue Couture Sainte-Catherine, paroisse Saint-Paul, d'une part, et Antoinette Blothiere, servante de madame d'Aulnay, fille de Gilles Blothiere, maître paveur, demeurant à Saint-Germain en Laye et de Thomasse Clerambault, demeurant à Saint-Germain en Laye, d'autre part., 10 septembre 1635; MC/ET/XXVI/60
      La mère du futur est femme séparée dudit Betorne et stipulant pour son fils, elle habite en la maison de monsieur d'Argouges.
      contrat de mariage; Couture-Sainte-Catherine (rue de la); Saint-Germain-en-Laye (Yvelines); Argouges, M. d'; Aulnay, Mme d'; Betorne, Clément; Betorne, Florent; Blothière, Antoinette; Blothière, Gilles; Clérambault, Thomasse; Huguet, Blanche; tanneur; employé de maison; passementier; paveur-dalleur
    - SAINT-SULPICE (rue) Maison à l'enseigne l'Image Saint-Claude et ' ' ' l'Image Saint-Jacques § Bail par Jean BAUDET, bourgeois de Paris, pour 3 ans, à Antoine FAVIER, marchand de vin, cabaretier, demeurant en l'une des rue SAINT-SULPICE, composée de corps de logis, boutiques et six jeux de boules, de ladite maison et lieux, plus une maison neuve, à l'image Saint-Jacques, joignant, moyennant 1380 livres de loyer annuel., 18 septembre 1635; MC/ET/XXVI/60
    - CONTESSE (Charles) Juré du Roi ès oeuvres de maçonnerie, demeurant en l'Ile Notre Dame, paroisse Saint-Louis § Bail par... à Michel MILLOT, secrétaire de la chambre du Roi, pour 2 ans, d'une maison rue Saint-Louis, moyennant 260 £. 13 décembre. Désistement entre... et Jacques BARBIER, marchand de vins, du bail d'une maison en l'Ile N.D. et Bail par... à Jean ROUSSELET, marchand de vins, de ladite maison à l'enseigne du Roi Charlemagne, pour 6 ans, moyennant 500 livres par an. 22 décembre. Autre bail par. .. pour 6 ans, à François MERCYER, juré mesureur de chaux d'une maison en ladite rue Saint-Louis, moyennant 400 £ par an., 26 septembre 1635; MC/ET/XXVI/60
    - ILE NOTRE DAME § Plusieurs baux de maisons par Charles CONTESSE, juré du Roi ès oeuvres de maçonnerie demeurant en l'ILE NOTRE DAME, dans la rue Saint-Louis, dont une à l'enseigne du Roi Charlemagne, 26 septembre, 13 et 22 décembre 1635., 26 septembre 1635 - 22 décembre 1635; MC/ET/XXVI/60
    - ILE NOTRE DAME § Devis et marché de maçonnerie par Thomas GOUBERT, maître maçon à Paris demeurant rue Geoffroy Lasnier, à Claude FAUVEAU, bourgeois de Paris, pour la construction de trois maisons en l'. .. sur une place faisant face à la grande rue Saint-Louis, entre les maisons appartenant, aux sieurs CONTESSE, maçon et PONTHERON peintre moyennant 6 l. 15 s. par toise. A le suite: 1637, 10 mai, quittance de 12 518 livres 10 s., 3 octobre 1635; MC/ET/XXVI/60
      devis; marché; Goubert, Thomas; Fauveau, Claude; Contesse, Sieur; Pontheron, M.
    - VITRIER (Me), HUREL (Adrien) et Marie DUPUIS, sa femme, rue Saint-Martin § Constitution de rente à. .., 4 octobre 1635; MC/ET/XXVI/60
      constitution de rente; Hurel, Adrien; Dupuis, Marie
    - MOULIN de LA COURTILLE hors et proche la porte du Temple, paroisse Saint-Laurent § Bail par Pierre AMELOT, secrétaire ordinaire de la Chambre du Roi, pour 3 ans, à Louis LACAUVE, meunier demeurant au MOULIN de LA COURTILLE, de la maison et dudit MOULIN de LA COURTILLE, moyennant 200 livres de loyer annuel., 5 octobre 1635; MC/ET/XXVI/60
      bail; Amelot, Pierre
    - Contrat de mariage entre André Goriot, pourvu par résignation de l'office de sergent à cheval au Châtelet, demeurant à Montey, d'une part, et Martine Robert, fille de Antoine Robert, Avocat en parlement, bailli Général, lieutenant et garde du scel de la chatellenie de Cormeilles en Parisis, demeurant à Cormeilles en Parisis, d'autre part., 12 octobre 1635; MC/ET/XXVI/60
      Le futur est à présent à Paris.
      contrat de mariage; Cormeilles-en-Parisis (Val-d'Oise); Châtelet; Goriot, André; Robert, Antoine; Robert, Martine; avocat au parlement (Ancien Régime); magistrat; auxiliaire de justice
    - VIN (La communauté des jurés vendeurs et contrôleurs de) bourgeois de Paris § Procuration des La communauté des jurés vendeurs et contrôleurs de VIN assemblés au bureau de la communauté sur le Port au Foin, à deux d'entre eux; Obligation des La communauté des jurés vendeurs et contrôleurs de VIN envers Nicolas de LAPLACE, procureur au Châtelet, pour 18000 £ empruntées; Constitutions de 550 £ et de 672 £ 13 s. 5 d. de rentes; Compte de ces emprunts, 20, 21, 23, 26 et 31 octobre 1635., 20 octobre 1635 - 31 octobre 1635; MC/ET/XXVI/60
      procuration; constitution de rente; obligation; Laplace, Nicolas de
    - LA PLACE (Nicolas de) Procureur au Châtelet § Obligation de la communauté des jurés vendeurs et contrôleurs de vin à Paris envers Nicolas de LA PLACE pour un emprunt de 18 000 £., 21 octobre 1635; MC/ET/XXVI/60
      obligation; La Place, Nicolas de
    - INCARNATION (Couvent de l') au faubourg Saint-Jacques § Constitution par la communauté des jurés vendeurs et contrôleurs de vin à Paris, aux religieuses Carmélines dites de l'Incarnation, de 500 £ de rente, moyennant 9 900 £., 23 octobre 1635; MC/ET/XXVI/60
    - FUZELIER (Anne) maître brodeur à Paris demeurant rue de la Vannerie, héritier de feu Claude FUZELIER, son père, valet de chambre du sieur Larcher. § Quittance par .. en son nom et comme procureur d'Hélène VEDYE, sa mère, et par Jacques JOUTTERAT, peintre en vitres demeurant à Coucy le Château, à présent à Paris à cause de Denise FUZELIER, sa femme, à François MAGNAN juré contrôleur de vin à Paris, pour le rachat d'une rente constituée le 8 juin 1614 (même notaire) [ayant droit par transport du 25 janvier 1634 acte passé devant Blosse et Bergeon, notaires]., 3 novembre 1635; MC/ET/XXVI/60
      quittance; Fuzelier, Anne
    - Contrat de mariage entre Nicolas Pineau, veuf, serviteur des marchands, demeurant rue de la Mortellerie, paroisse Saint-Gervais, fils de Nicolas Pineau, maître drapier-chaussetier, d'une part, et Claude Rolland, fille de Jean Rolland, décédé, marchand boulanger, demeurant Faubourg Saint-Martin, paroisse Saint-Laurent et de Pasquette Dudouet, décédée, d'autre part., 11 novembre 1635; MC/ET/XXVI/60
      contrat de mariage; Mortellerie (rue de la); Saint-Martin (faubourg); Dudouet, Pasquette; Pineau, Nicolas (1684-1754); Rolland, Claude; Rolland, Jean; boulanger; fabricant d'accessoires vestimentaires; employé de maison; tisserand
    - Contrat de mariage entre Arnaud Gary, tailleur d'habits, demeurant rue de la Vannerie, paroisse Saint-Jean-en-Grève, fils de Jean Gary, décédé, marchand, demeurant à Denée en Angenois et de Guillaume Villatte, d'une part, et Philippette Hugé, demeurant rue du Monceau, paroisse Saint-Gervais, fille de Nicolas Hugé, compagnon foulon de draps, demeurant rue du Monceau, paroisse Saint-Gervais et de Denise Ruault, demeurant rue du Monceau, paroisse Saint-Gervais, d'autre part., 13 novembre 1635; MC/ET/XXVI/60
      La future habite chez ses père et mère; la mère du futur, veuve; les parents de la future, stipulant pour leur fille.
      contrat de mariage; Denée (Maine-et-Loire); Monceau (rue de); Vannerie (rue de la); Gary, Arnaud; Gary, Jean; Hugé, Nicolas; Hugé, Philippette; Ruault, Denise; Villatte, Guillaume; tisserand; commerçant; tailleur d'habits
    - Contrat de mariage entre maître Pierre Desues, procureur au Châtelet, fils de Jean Desues, décédé, sergent royal exploitant par tout le Royaume de France, et de Valentine Chantecler, demeurant à Linois, d'une part, et Marie Ruffin, demeurant rue Saint-Antoine, paroisse Saint-Gervais, fille de maître Jean Ruffin, procureur au Châtelet, demeurant rue Saint-Antoine, paroisse Saint-Gervais et de Hélène Nicolas, décédée, d'autre part., 18 novembre 1635; MC/ET/XXVI/60
      La future habite chez son père; la mère du futur, veuve, assistant son fils; la mère du futur à présent à Paris.
      contrat de mariage; Châtelet; Saint-Antoine (rue); Chantecler, Valentine; Desues, Jean; Desues, Pierre; Nicolas, Hélène; Ruffin, Jean; Ruffin, Marie; procureur de justice (Ancien Régime)
    - Contrat de mariage entre monsieur maître Jean-Pierre de Montchal, mconseiller du roi en son Grand Conseil, demeurant rue de la Charité Saint-Denis, paroisse Saint-André des Arts, fils de Messire Antoine de Montchal, chevalier de l'ordre du roi décédé, et de dame Catherine de Torneon, décédée, d'une part, et damoiselle Françoise Dalesso, fille de noble homme Seigneur Olivier Dalesso, conseiller du roi, correcteur en sa chambre des comptes, demeurant rue des Juifs, paroisse Saint-Gervais et de damoiselle Anne Du Buisson, décédée, d'autre part., 9 décembre 1635; MC/ET/XXVI/60
      Le futur est assisté de Messire Charles de Montchal, illustrissime et révérendissime Père de Dieu ?, conseiller du roi en ses conseils, archevêque de Toulouse.
      contrat de mariage; Charités-Saint-Denis (rue des); Juifs (rue des); Toulouse (Haute-Garonne); Dalesso, Françoise; Dalesso, Olivier; Du Buisson, Anne; Montchal, Antoine de; Montchal, Charles de (1589-1651); Montchal, Jean Pierre de (15..?-1653); Tornéon, Catherine de; évêque; magistrat
    - BARDIN (Jean) boulanger ordinaire du Roi demeurant rue du Martroi § Marché de fourniture de pierre de taille à Jean BARDIN; Marché de bois de charpenterie à Jean BARDIN pour la maison qu'il veut faire abattre et reconstruire rue de la Mortellerie, à l'enseigne du Heaume, 16 décembre 1635 - 28 décembre 1635; MC/ET/XXVI/60
      marché; Bardin, Jean
    - PIERRE de TAILLE (marché de) § Vente par Pierre POUPEL, carrier demeurant à Gentilly, à Jean BARDIN, boulanger ordinaire du Roi, demeurant rue du Martroi, de toutes les... qu'il plaira audit BARDIN, à raison de 18 sols par pied et 7 livres par chariot., 16 décembre 1635; MC/ET/XXVI/60
      acte de vente; Poupel, Pierre
    - CHARPENTERIE (marché de bois et de) § Marché par Nicolas CARON, demeurant rue de la Tannerie aux Moulins des Chambres Maître Hugues, à Jean BARDIN, boulanger ordinaire du Roi rue du Martroi, pour tout le bois neuf nécessaire en la maison du Heaume rue de la Mortellerie, que ledit Bardin veut faire démolir et reconstruire, moyennant 340 livres par cent de bois neuf et 80 livres par cent du vieux bois que CARON, pourra faire resservir. (voir: 1635;; 16 décembre: marché de fourniture de pierre de taille audit BARDIN), 28 décembre 1635; MC/ET/XXVI/60
      marché; Caron, Nicolas; charpentier
    - Contrat de mariage entre Jacques Lejay, lavandier suivant la Cour, fils de Jacques Lejay, décédé, bûcheron, demeurant à Senlis et de Tugette Benne, décédée, d'une part, et Edmonne Auberon, veuve, demeurant rue de la Mortellerie, paroisse Saint-Gervais, veuve de Mathurin Cheret, gagne-denier, d'autre part., 30 décembre 1635; MC/ET/XXVI/60
      contrat de mariage; Mortellerie (rue de la); Senlis (Oise); Auberon, Edmonne; Benne, Tugette; Cheret, Mathurin; Lejay, Jacques; exploitant forestier; journalier
  - Minutes. 1636, MC/ET/XXVI/61; registre
    - DUBOIS (Rémy) Brodeur ordinaire du Roi § Quittance pour travaux de charpenterie faits en une maison rue Guisarde vendue par adjudication à .., 21 mai 1626; MC/ET/XXVI/61
      quittance; Dubois, Rémy
    - BOULANGERS ordinaires du Roi BARDIN (Jean); BARDIN (Pierre) § Plusieurs actes, 1636; MC/ET/XXVI/61
      Bardin, Jean; Bardin, Pierre
    - FAUVEAU (Claude) bourgeois de Paris § Plusieurs marchés de transport de bois de charpenterie à Claude FAUVEAU pour des constructions en l'Ile Notre Dame, 1636; MC/ET/XXVI/61
      marché; Fauveau, Claude
    - CARRIÈRE à Saint-Maur § Marché d'extraction de carrière à Saint-Maur la... par Robert CAMUS, carrier au port de Créteil, à Claude LE GLANEUR, maître maçon,[ Ile Notre Dame, paroisse Saint-Louis] à Paris, moyennant 3 livres par toise de moëlon., 15 janvier 1636; MC/ET/XXVI/61
      marché; Camus, Robert; Le Glaneur, Claude
    - NETTOIEMENT du cimetière Saint-Jean (Association pour le) § Traité entre François DEBON, placier et commis au nettoiement des boues et immondices du cimetière Saint-Jean et Thomas CROSSON, lavendier de la duchesse d'ELBEUF, bourgeois de Paris, pour le NETTOIEMENT du cimetière Saint-Jean, et ce jusqu'à l'expiration du bail qui a été fait par le sieur GABOURY, tapissier ordinaire du Roi et de la Reine, admodiateur de ladite commission. CROSSON devra fournir à la mi-carême un tombereau attelé de 2 chevaux et un homme pour conduire, afin d'enlever les immondices chaque jour; il paiera pour sa part à chaque quartier du bail: 37 £ 10 s. soit 50 écus., 22 janvier 1636; MC/ET/XXVI/61
      bail; Crosson, Thomas
    - BOULANGERS ordinaires du Roi § Ratification par Jean MOREAU, boulanger ordinaire du Roi demeurant à Poissy, de deux marchés passés en son nom par Pierre et Jean BARDIN, tous deux boulangers ordinaires du Roi, et aux leurs, pour la fourniture du pain durant trois ans de la Maison du Roi et de celle du comte de SOISSONS. (Marchés passés à Châlons le 11 janvier 1636), 18 février 1636; MC/ET/XXVI/61
    - RAVITAILLEMENT (marché de) § Ratification par Jean MOREAU, boulanger ordinaire du Roi à Poissy, de 2 marchés passés devant notaire de Châlons le 11 janvier 1636, par Pierre BARDIN, en son nom et en celui de Jean BARDIN, son frère, tous deux boulangers ordinaires du Roi se faisant forts dudit MOREAU, l'un pour la fourniture du pain de la maison du Roi, son train sa suite, l'autre pour la fourniture du pain de la maison du comte de SOISSONS, durant 3 ans, aux prix, charges et conditions portés sur les contrats., 18 février 1636; MC/ET/XXVI/61
      marché; Ravitaillement, marché de
    - DAUPHINÉ § Rétrocession de Philippe de SUAU, écuyer demeurant à Tallard en DAUPHINÉ, à Alexandre de BONNE, chevalier, comte de TALLARD, conseiller du Roi en ses conseils, maréchal de ses camp et armées, lieutenant général en la ville de Lyon, pays Lyonnais, Beaujolais, Forez, d'une grange au terroir de La Pelliotière en DAUPHINÉ appelée les Hoches. Obligation d'Alexandre de BONNE de 86661 l 2 sols., 23 février 1636; MC/ET/XXVI/61
    - CONTESSE (Charles) Maçon juré du Roi demeurant en l'Ile Notre-Dame § Marché par Charles ROUSSEAU, maître charpentier [rue des Rats ]et Sylvin PATIO, compagnon charpentier,[ rue Saint Victor] à. .., suivant devis de Guillaume FONTAINE, maître charpentier à Paris.[ moyennant 60 l.], 23 février 1636; MC/ET/XXVI/61
      devis; marché; Contesse, Charles; Fontaine, Guillaume; Patio, Silvin; Rousseau, Charles
    - MONCEAU château de § Quittance, de Nicolas BLONDEAU, maître maçon à Coupvray adjudicataire des réparations du... et Jean MACE, maître maçon à Jossigny, son associé, à Jean de LOYNES, commissaire établi à la saisie réelle faite du. .., lieux et fermes en dépendant, sur Nicolas GRANGER, abbé commendataire de Saint-Barthélemy de Noyon et Vespasien GRANGER, chevalier, gouverneur, bailli de la ville de Meaux, seigneur dudit Monceau son père, de la somme de 440 l faisant le reste des 1500 l adjugées pour les réparations., 1er mars 1636; MC/ET/XXVI/61
      quittance; Jossigny (Seine-et-Marne); Coupvray (Seine-et-Marne); Montceaux-lès-Meaux (Seine-et-Marne, château de); Blondeau, Nicolas; Mace, Jean; Loynes, Jean; Granger, Nicolas; Granger, Vespasien
    - Constitution par Henry de Turmenyes, procureur au Châtelet, demeurant rue Saint-Honoré, à François de Turmenyes, notaire au Châtelet, demeurant rue Barre-du-Bec, de 58 l. 17 s. de rente, moyennant 1060 l., 7 mars 1636; MC/ET/XXVI/61
      constitution de rente; Barre-du-Bec (rue); Saint-Honoré (rue); Turmenyes, François de; Turmenyes, Henri de; notaire; procureur de justice (Ancien Régime)
    - RICHELIEU (Armand-Jean DU PLESSIS, cardinal de) Pair de France, commandeur de l'Ordre du Saint-Esprit, Grand Maître, chef et surintendant général de la Navigation et commerce de France, gouverneur et Lieutenant général pour S.M. en Bretagne. § Transport par Jean BARDIN, boulanger de la maison du Roi de son droit au marché de fourniture de pain, du Ier avril 1636 au 31 décembre 1637 à la maison d'Armand-Jean DU PLESSIS, cardinal de RICHELIEU, suivant le contrat passé devant GUERREAU et PARQUE le 20 décembre 1633., 10 mars 1636; MC/ET/XXVI/61
      transport de droits; Richelieu, Armand-Jean Du Plessis, cardinal de